臺灣士林地方法院刑事判決　　　　　　　　 96年度再字第1號
公　訴　人　臺灣士林地方法院檢察署檢察官
被　　　告　戊○○
選任辯護人　陳增機律師
上列被告因偽造文書等案件，經檢察官聲請簡易判決處刑（92年
度偵字第5917號），本院士林簡易庭認不宜以簡易判決處刑（93
年度士簡字第578 號），移由本院改依通常程序審理（93年度訴
字第316 號），經本院訊問被告後，被告為有罪之陳述，由本院
裁定由受命法官獨任改依簡式審判程序審理，並於93年8 月17日
第一審判決，嗣有罪判決確定後，經檢察官聲請再審，本院於95
年11月24日以95年度聲再字第4 號裁定准予開始再審，被告不服
抗告，經臺灣高等法院於96年2 月14日以96年度抗字第24號駁回
抗告確定，本院依通常程序判決如下：
    主  文
戊○○共同意圖供行使之用，而偽造有價證券，處有期徒刑肆年
。如事實欄所示華南商業銀行及台北國際商業銀行存戶印鑑卡上
偽造之「丙○○」署名各壹枚、偽造之「丙○○」印文各貳枚、
偽造如附表(二)所示編號1 至6 之支票陸張（含其上偽造背書人丙○○、丁○○之署名及印文），均沒收。
    事  實
一、戊○○基於意圖為自己不法所有之概括犯意，自民國（下同
    ）91年8 月間某日起至92年1 月中旬某日止，連續在臺北縣
    淡水鎮○○地○○道路上拾獲如附表(一)所示之丙○○等人所
    有遭不詳姓名年籍之人竊取後丟棄之國民身分證、汽車駕駛
    執照、存摺、印章、鑰匙、信用卡、金融卡及機車行照等物
    後，竟將前開脫離丙○○等人所持有之物予以侵占入己，戊○○並基於變造特種文書之概括犯意，於不詳時、地將其照
    片換貼在上開拾獲之乙○○汽車駕駛執照上備用，足以生損
    害於乙○○及監理機關對汽車駕照管理之正確性。戊○○於
    91年9 月初某日，遇某三名不詳之成年男子搭訕，告知其若
    配合偽造支票，並在銀行冒名開戶後持之提示兌領得逞，即
    可獲票載金額三分之一之報酬，戊○○見有暴利可圖，即允
    諾為之，彼此遂基於意圖供行使之用而偽造有價證券之犯意
    聯絡及行使偽造特種文書、行使偽造私文書之概括犯意聯絡
    ，戊○○隨於91年9 月間某日，交付其本人照片2 張予上開
    3 名男子，用以黏貼於前開所拾獲之丙○○國民身分證上而
    連續變造特種文書，戊○○復於91年9 月中旬，在臺北縣淡
    水鎮某家刻印店，委請不知情之成年刻印師傅偽刻丙○○印
    章1 枚，足以生損害於丙○○及戶政機關對戶政管理之正確
    性。數日後，上開3 名男子即在台北縣淡水鎮○○○路路邊
    ，交付已變造完成之丙○○國民身分證1 張，並交付如附表
    (二)所示編號1 至6 號之6 紙空白支票予戊○○，其中編號1
    、2 號之支票，僅於發票人欄蓋有不詳姓名之人所偽造之「
    盧汝貞」名義長方形、四方形、圓形章印文3 枚，編號3 至
    6 號之支票，亦僅於發票人欄蓋有不詳姓名人偽造之「己○○」名義長條橡皮章印文各1 枚，戊○○明知該等支票係屬
    來源不明之贓物（上揭6 張支票均為己○○「原名盧汝貞」
    所有，於91年8 月15日已列入拒絕往來戶，至92年2 月間遭
    退票始發現失竊）收受之，戊○○並在前揭路邊，同時於該
    6 張空白支票上分別偽填如附表(二)所示之發票日、金額、受
    款人，並在如附表(二)所示編號1 至4 號之支票背面偽造背書
    人「丙○○」之署名各1 枚，另於編號4 之支票背面加蓋「
    丙○○」之印文1 枚，以表示背書轉讓票據私文書之權利，
    並以前開拾獲之「丁○○」印章，於如附表(二)所示編號5之
    支票背面盜蓋「丁○○」印文2 枚，以偽造背書人「丁○○
    」，及在附表(二)所示編號6 之支票背面偽造背書人「丁○○
    」之署名1 枚，以表示背書轉讓票據權利之私文書，戊○○
    接續偽造上開有價證券後，為冒名開立銀行帳戶以提示兌領
    前揭支票，旋持前揭已換貼戊○○照片經變造之丙○○國民
    身分證及該偽造之印章，先於91年9 月18日至台北國際商業
    銀行士東分行，後於92年2 月7 日至華南商業銀行淡水分行
    ，連續冒用丙○○之名義開戶，並分別於上開2 家銀行之存
    戶印鑑卡上偽簽丙○○署名各1 枚，並蓋用偽造之丙○○印
    章各2 次於印鑑卡上，連同前揭變造之丙○○國民身分證，
    持以表明其為丙○○本人而加以行使，供上開2 家銀行承辦
    人員辦理開戶事宜，而取得華南商業銀行及台北國際商業銀
    行存摺各1 本及金融卡各1 張，均足生損害於丙○○及上開
    2 家銀行對帳戶管理之正確性。嗣戊○○於如附表(二)所示之
    提示日期，接續向台北國際商業銀行淡水分行、華南銀行淡
    水分行、台北銀行北投分行提示行使，擬獲兌現後存入丙○○及丁○○之帳戶中，嗣因己○○上開2 家銀行帳戶早已列
    入拒絕往來戶而遭退票。戊○○則於92年2 月14日下午5 時
    許，行經臺北縣淡水鎮○○路16 5號前適遇警攔檢，恐其身
    份敗露，乃持前揭變造之丙○○國民身分證供警盤查，經警
    查覺有異而識破，並從其背包內起出如附表(一)所示之贓物及
    華南商業銀行、台北國際商業銀行存摺各一本、金融卡各1
    張、偽刻之「丙○○」印章1 枚，嗣帶回警局訊問，己○○
    則接獲銀行通知，始分別查獲上情。
二、案經臺北縣政府警察局淡水分局報請臺灣士林地方法院檢察
    署檢察官聲請以簡易判決處刑，本院改依通常程序審理，經
    裁定進行簡式審判程序並為有罪判決確定後，檢察官聲請再
    審，本院裁定准予開始再審確定，依通常程序審理。
    理  由
一、按被告以外之人於審判外之言詞或書面陳述，除法律有規定
    者外，不得作為證據；又被告以外之人於審判外之陳述，雖
    不符合同法第159條之1至第159條之4之規定，但經當事人於
    審判程序同意作為證據，法院審酌該言詞陳述或書面陳述作
    成時之情況，認為適當者，亦得為證據。當事人、代理人或
    辯護人於法院調查證據時，知有第159條第1項不得為證據之
    情形，而未於言詞辯論終結前聲明異議者，視為有前項之同
    意，刑事訴訟法第159條第1項及第159條之5分別定有明文。
    查本判決下列所引用之各該被告以外之人於審判外之陳述（
    包含書面陳述），雖屬傳聞證據，惟當事人於本院準備程序
    及審判期日中均表示同意作為證據方法而不予爭執，且迄至
    言詞辯論終結前亦未再聲明異議，本院審酌上開證據資料製
    作時之情況，尚無違法不當及證明力明顯過低之瑕疵，亦認
    為以之作為證據應屬適當，故揆諸前開規定，爰逕依刑事訴
    訟法第159 條之5 規定，認前揭證據資料均有證據能力，先
    予敘明。
二、訊據被告戊○○，對於上開時、地拾獲如附表(一)所示之他人
    物品後佔為己有，並變造乙○○汽車駕駛執照、丙○○之國
    民身分證、偽刻丙○○印章，持以冒丙○○名義至台北國際
    商業銀行士東分行、華南商業銀行淡水分行開立上開2 家銀
    行帳戶，其取得如附表(二)所示之6 紙支票後，有填載除發票
    人欄外之發票日、受款人、金額及背書部分，嗣再將上開6
    紙支票分別存入如附表(二)所示之提示銀行帳戶等涉有侵占離
    本人所持有之物、行使變造特種文書、行使偽造私文書等罪
    嫌之事實，均坦承不諱，惟矢口否認涉有收受贓物及偽造有
    價證券之犯行，辯稱：上開6 紙支票是伊看報紙上刊登之廣
    告，以每張2000元代價向一自稱姓盧之男子所購得，伊一次
    買了7 、8 張，買時支票上發票人的印章都已蓋好，賣支票
    的人說是向朋友調的，伊當時就知道這些支票不能兌現，也
    知道支票上面的章不合常理，伊明知無法兌現仍要購買，係
    為了申請信用卡要製造信用紀錄云云，辯護人為其辯稱：如
    附表(二)所示編號3 至6 號之支票，發票人欄所蓋用之「己○○」印文，係橡皮章所蓋用，而橡皮章應非屬依民法所規定
    之印章，應不構成偽造有價證券罪；另編號1 、2 號之支票
    ，於發票人欄蓋用「盧汝貞」名義之3 枚印章，一般人均可
    明知無法兌現，且支票上蓋用之盧汝貞是己○○之本名，一
    般人本不得而知，可見這些支票並非偷竊而來，極可能是己○○出售已遭拒絕往來之空白支票，若如此，則本件係經有
    權簽發之人所授權填載，即非偽造有價證券云云。惟查：
(一)上揭有關被告戊○○拾獲如附表(一)所示之他人物品後佔為己
    有，變造被害人乙○○汽車駕駛執照、被害人丙○○之國民
    身分證、偽刻被害人丙○○印章，並持以冒被害人丙○○名
    義，至台北國際商業銀行士東分行、華南商業銀行淡水分行
    開立上開2 家銀行帳戶之犯罪事實，迭據被告戊○○於警詢
    （見92年度核退字第343 號偵查卷第7 、8 頁、92年度偵字
    第5917號偵查卷第58頁至第62頁）、偵查中（見92年度偵字
    第5917號偵查卷第93頁、第94頁、第100 頁）及本院原審審
    理（見本院93年度訴字第316 號卷93年6 月21日準備程序筆
    錄、7 月27日審判筆錄）、本院審理時（見本院卷96年5 月
    10 日 準備程序筆錄、96年6 月6 日審判筆錄）坦承不諱，
    核與被害人丙○○（見92年度偵字第5917號偵查卷第63頁）
    、劉似蓉（見92年度偵字第5917號偵查卷第47頁、第48頁）
    、陳永盛（見92年度偵字第5917號偵查卷第64頁、第65頁）
    、簡偉凱（見92年度偵字第5917號偵查卷第66頁、第67頁）
    、胡進志（見92度偵字第5917號偵查卷第68頁）、呂國榮（
    見92 年 度偵字第5917號偵查卷第69頁）、林慧玲（見92年
    度偵字第5917號偵查卷第70頁）、鄭世敏（見92年度偵字第
    5917 號 偵查卷第106 頁）、張耀聰（見92年度偵字第5917
    號偵查卷第107 頁、第108 頁）、許綾娥（見92年偵字第59
    17號偵查卷第109 頁、110 頁）、李宜玲（見92年度偵字第
    5917 號 偵查卷第111 頁、第112 頁）、張家蕙（見92年度
    偵字第5917號偵查卷第113 頁、第114 頁）、吳佩軒（見92
    年度偵字第5917號偵查卷第115 頁、第116 頁）及吳定遠（
    見92 年 度偵字第5917號偵查卷第117 頁、第118 頁）等人
    於警訊中指述：渠等所有如附表(一)所示之物品業已遭竊不見
    了等語相符；又被害人乙○○汽車駕駛執照之駕籍資料與監
    理站電腦查詢結果相符，惟駕照上之照片與考照登記書之照
    片不符，該駕照疑似有變造之嫌乙節，有交通部公路總局臺
    中區監理所豐原監理站92年4 月9 日中監豐字第0920005352
    號函1份 （附於92年度偵字第5917號偵查卷第5 頁）、被害
    人乙○○之機器腳踏車駕駛執照登記書影本1 紙（附於92年
    度偵字第5917號偵查卷第7 頁）附卷及經被告變造之乙○○
    汽車駕駛執照影本1 張（見92年度偵字第5917號偵查卷第8
    頁）在案可資佐證，再被害人丙○○之國民身分證上照片遭
    變換等情，亦有臺北縣板橋市第一戶政事務所92年3 月26日
    北縣板一戶字第0920002571號函1 份（見92年度偵字第5917
    號偵查卷第9 頁）附85年7 月16日被害人丙○○換發國民身
    分證申請書影本1 紙（附於92年度偵字第5917號偵查卷第10
    頁）在卷及遭被告變造之丙○○國民身分證影本1 張（見92
    年度偵字第5917號偵查卷第11頁）在卷可考；此外，復有被
    告以被害人丙○○名義向華南商業銀行淡水分行及台北國際
    商業銀行士東分行申請開戶之申請資料及存款往來明細各1
    份（見92年度偵字第5917號偵查卷第12頁至第18頁）、台北
    國際商業銀行及華南商業銀行之存戶印鑑卡上蓋用偽造之丙○○印文各2 枚及被告偽簽丙○○之署名各1 枚（見92年度
    偵字第5917號偵查卷第19頁、第139 頁）、查獲之鑰匙翻拍
    照片5 幀（見92年度偵字第5917號偵查卷第75頁至第77頁）
    、贓物認領保管單13張（見92年度偵字第5917號偵查卷第80
    頁至第84頁、第119 頁、第121 頁、第123 至第128 頁）、
    贓證物品清單1 紙（見92年度偵字第5917號偵查卷第90頁）
    存卷及查獲之前揭物品扣案可憑，足徵被告此部分之自白均
    與事實相符，此部分事証明確，被告犯行堪以認定。
(二)被告取得如附表(二)所示之6 紙支票後，有填載除發票人欄外
    之發票日、受款人、金額及背書部分，並分別存入如附表(二)
    所示提示銀行提示之事實，除迭據被告於另案（即台灣士林
    地方法院檢察署檢察官以被告涉嫌收受贓物、偽造有價證券
    罪嫌，以93年度偵字第9286號偵查起訴，本院以93年度訴字
    第73 5號、臺灣高等法院以94年度上訴字第2265號審理乙案
    ）之警詢（見93年度偵字第9286號偵查卷第4 頁至第10頁）
    、偵查（見93年度偵字第9286號偵查卷第56頁、第57頁、第
    61頁至第63頁）、另案本院訊問（見本院93年度訴字第735
    號卷93年12月28日準備程序筆錄、94年5 月12日審判筆錄）
    、臺灣高等法院訊問（見臺灣高等法院94年度上訴字第2265
    號卷94年8 月10日準備程序筆錄）中供承在卷外，復有華南
    商業銀行淡水分行93年8 月20日（93）華淡存字第178 號函
    附票號DC0000000號（即如附表(二)所示編號1）、DC0000000
    號（即如附表(二)所示編號2） 之退票理由單影本各1 張（見
    93年度偵字第9286號偵查卷第33頁、第34頁）及台北國際商
    業銀行淡水分行94年1 月10日北商銀淡水（094） 字第0000
    5 號函附上開2 紙支票之正反面影本、退票理由單影本各1
    張（見本院93年度訴字第735 號卷第60頁至第63頁）；華南
    商業銀行淡水分行93年9 月17日（93）華淡存字第202 號函
    附票號FA000000 0號（即如附表(二)所示編號3） 、FA000000
    0 號（即如附表(二)所示編號4） 支票正反面影本各1 張（見
    93年度偵字第9286號偵查卷第37頁至第39頁）；台北銀行93
    年9 月13日北銀投金服字第9360061500號函附、台北富邦商
    業銀行股份有限公司木柵分行94年2 月2 日北富銀木柵字第
    9460003100號函附票號FA0000000 號（即如附表(二)所示編號
    5） 、FA000000 0號（即如附表(二)所示編號6） 支票正反面
    、退票理由單影本各1 張（分見93年度偵字第9286號偵查卷
    第30頁至第32頁；本院93年度訴字第738 號卷第55頁至第58
    頁）；另如附表(二)所示編號1 、2 支票之提示日期，均為92
    年2 月12日，提示人為丙○○於台北國際商業銀行士東分行
    之帳戶，此有台北國際商業銀行淡水分行93年4 月7 日北商
    銀淡水 (093)字第00018 號函、94年1 月10日北商銀淡水
     (094)字第0005號函各1 紙（分見於93年度偵字第9286號偵
    查卷第20頁、本院93年度訴字第735 號卷第60頁）在卷可憑
    ；如附表(二)所示編號3 、4 之支票，均係於92年2 月10日提
    示等情，亦有華南商業銀行總行 (94) 華淡存字第012 號函
    1 紙（附於本院93年度訴字第735 號卷第59頁）；如附表(二)
    所示編號5 、6 號之支票於92年2 月間向台北富邦商業銀行
    股份有限公司淡水分行提示，即存入該行木柵分行之丁○○
    帳戶內，亦有上開台北富邦商業銀行股份有限公司木柵分行
    94年2 月2 日北富銀木柵字第9460003100號函（見本院93年
    度訴字第738 號卷第55頁至第58頁）在卷足憑；而上開6 紙
    支票確係被害人己○○所有並遭竊，於失竊時並未蓋發票人
    章等情，亦迭據被害人即證人己○○於另案之警訊（見93年
    度偵字第9286號偵查卷第11頁至第16頁）、臺灣高等法院訊
    問（見94年度上訴字第2265號卷94年8 月10日準備程序筆錄
    ）及本院審理中（見本院96年6 月6 日審判筆錄第4 頁至第
    9 頁）證述明確，並有己○○華南商業銀行第0000000 號至
    第0000000 號支票、淡水鎮農會第0000000 號至第0000000
    號支票簿（含封面及票頭）2 本扣案足資佐證（此2 本係己○○於本院庭訊中當庭提出），足見如附表(二)所示己○○所
    有之6 紙支票，確係由被告填載除發票人欄外之發票日、受
    款人、金額及背書部分，並分別存入如附表(二)所示之提示銀
    行提示之事實，堪可認定。
(三)被告雖為上開情詞置辯，惟對於如何取得如附表(二)所示6 紙
    支票，被告迭有不同供述，於本案偵查中稱：向盧姓朋友借
    2 張90萬元本票存入丙○○上開銀行帳戶內等語（見92年度
    偵字第5917號偵查卷第94頁），其所指本票是否即本案支票
    ，實屬不明；於另案（即所涉偽造有價證券乙案）之警詢及
    偵查中稱：在路邊拾獲等語（見93年度偵字第9286號偵查卷
    第5 頁至第10頁；第56頁），嗣於該案審理中，先稱：撿到
    的（見本院93年度訴字第735 號卷第13頁、第14頁），後在
    本院懷疑其供述之真實性下，始陳稱：因怕遭迫害而不敢供
    出其他共犯，本件是不詳姓名之男子2 、3 人前來向伊搭訕
    ，表示有個賺錢的好方法，伊被說動後，他們即約在伊回家
    的路上，拿空白支票要伊填寫，上面已蓋好印章，叫伊寫好
    後去提示，並將伊提供之照片換貼在丙○○之國民身分證上
    ，又提供偽刻之丙○○印章叫伊去冒名開戶，並說領到錢要
    讓伊抽3 成，伊與他們見3 、4 次面，第1 次是說遊說，第
    2 次是說條件，第3 次是拿相片，第4 次是他們弄好身分證
    並拿空白支票給伊，支票未領到錢，他們就未與伊聯絡等語
    （見同上卷第15頁、第16頁），又稱：他們怎麼說，伊就怎
    麼配合，他們要伊配合開戶、申請信用卡及拿支票存在所開
    之帳戶內等語（見同上卷第24頁），又稱：是不認識的朋友
    過來搭訕叫伊去做的，領到錢可分得三分之一等語（見本院
    93年度訴字第735 號卷第47頁）；其於該案上訴至臺灣高等
    法院訊問時，雖又改稱是拾獲云云（見臺灣高等法院94年度
    上訴字第2265號卷第20頁），然其於聲請上訴理由狀中，已
    載明本件確係因聽命於不詳姓名者行事以獲報酬始為之，該
    等人自始即對於變造國民身分證、冒名至銀行開戶及偽造有
    價證券之犯行有週詳之計劃云云（附於同上卷第10頁），嗣
    被告於本院行準備程序時，則又改稱：看報紙廣告以每張
    2000 元 代價購得云云，足見被告對於如何取得如附表(二)所
    示6 紙支票之供述，不僅前後矛盾且違常，其每見訴訟作出
    對其不利之認定（如以偽造有價證券罪起訴、經第一審判處
    偽造有價證券罪有罪、第二審偽造有價證券罪改判免訴確定
    後至聲請再審），即更改不同之辯解，則自其供詞之反覆，
    已可見其心虛之情；其供述雖迭有不同，然若參以上開6 紙
    支票係被害人己○○所失竊，且失竊時發票人欄並無蓋章等
    情觀之，應認該等支票遭竊後，已先由不詳之人偽造發票人
    印文，而該不詳人既已大費周章偽造發票人印文，應係欲提
    示兌領，而無任意丟棄或輕率遺失之可能，則被告所稱拾獲
    乙節，應不足採信；又被告改稱看報紙廣告購買云云，並提
    出報紙影本1 份（附於本院卷）為據，惟依該報紙所登載之
    「翁代書」，亦與被告所稱與「盧姓男子」電話洽購之姓名
    並不符，且其在另案涉嫌偽造有價證券乙案，歷經偵查及本
    院、臺灣高等法院審理時，從未提過上開支票是向人購得，
    應認此係其為脫罪之臨訟卸責之詞，亦不可採信；而被告計
    劃週詳，先變造拾獲之丙○○國民身分證，再分次冒名至銀
    行開戶後，始將上開6 紙支票存入提示，其間長達近半年之
    時間，若謂其明知上開支票無法兌現之情況下，仍提示兌領
    ，僅在製造假的信用紀錄以利申請信用卡云云，亦有違常理
    ，應認其於93年度訴字第735 號乙案之本院審理中，供述係
    與不詳之男子共謀，而變造證件冒名開戶、存入偽造之上開
    6 紙支票，並約定兌領後可獲得三分之一報酬之供述，較合
    常理，而足堪採信。
(四)至辯護人質疑上開6 紙支票應非被害人己○○所失竊，而係
    其出售他人云云。經查：被害人己○○對於上開6 紙支票究
    竟係於何地失竊乙節，雖曾有住處及公司不同地點之陳述，
    惟其於本院審理中證述：伊從91年7 月底結束台北縣淡水鎮
    ○○街1 號公司，搬家回到北新路住家，當時伊不知道支票
    遺失，後來伊先生在92年1 月間向華南銀行申請信用卡的時
    候，銀行說伊有高額支票沒有兌現，當時伊回家去找，發現
    支票從票頭被撕下來十幾張，才知道支票遺失，這時才去淡
    水分局報案；這2 本支票在91年7 月結束後並未再開過；家
    中只有伊與先生2 人，公司只有1 個職員，伊一直回想支票
    是如何不見了，因為公司在這段時間搬家，在91年7 月底之
    前，支票也是鎖在公司裡面有一個保險櫃，後來搬家的時候
    ，整個鐵櫃就一起搬回家，支票整本放在家中抽屜，當時沒
    有打開檢查，一直到現在伊仍然不能確定支票在何處不見了
    等語（見本院96年6 月6 日審判筆錄第4 頁、第5 頁），又
    稱：事隔多年，伊也想要瞭解支票為何遺失那麼多張，且金
    額龐大，公司結束之後伊都沒有使用支票，確實是遺失了，
    之前說在公司或在家中遺失都只是猜想，實際上在哪裡遺失
    的到現在伊都不知道等語明確（見同上審判筆錄第5 頁、第
    6 頁），衡情，一般人失竊物品，若非即時發現並立即查獲
    ，則事後回想失竊狀況，應僅是推測、懷疑可能如此而已，
    並不一定與事實相符，本件被害人己○○對於其失竊上開6
    紙支票乙事，並非立即發現，則其事後回想失竊之時間或地
    點，自有多種可能之狀況，此應屬一般人之正常反應，尚難
    以其前後陳述失竊地點不符，即遽認其所證不實；再，辯護
    人稱被害人己○○原名為盧汝貞，一般人當難知之，如附表
    (二)所示編號1 、2 之2 紙支票發票人欄，卻加蓋盧汝貞之印
    章，可能是被害人己○○自行出售空白支票云云。查：被害
    人己○○於本院96年6 月6 日審理時，庭呈上開華南商業銀
    行第0000000 號至第0000000 號支票、淡水鎮農會第000000
    0 號至第0000000 號支票簿（含封面及票頭）2 本，其中華
    南商業銀行支票簿封面之戶名欄，係以印刷方式印上「盧汝
    貞」3 字；另淡水鎮農會之支票簿封面則無戶名欄，僅在旁
    以鉛筆字寫上「己○○」3 字，故行竊者本可自該支票簿之
    封面，得知該本支票之戶名為何，而毋需知道盧汝貞及己○○2 名字間之關係；至93年度偵字第9286號卷第26頁所附上
    開2 本支票簿影本，其中華南商業銀行之支票簿影本戶名欄
    ，除以印刷方式印上「盧汝貞」3 字外，於該名字下方另以
    硬筆手寫「己○○」3 字，對此證人己○○稱：伊不記得了
    ，有可能是報案時警察幫伊影印支票簿封面後，伊寫上去的
    ，因為伊的支票簿原本並無這樣的記載等語（見本院96年6
    月6 日審判筆錄第8 頁、第9 頁），而被害人己○○之原名
    為盧汝貞，則其於報案時在原名「盧汝貞」下方加註其現在
    之名字「己○○」以供警方辨明查案，乃符合常理，又影本
    與原本不符，自以原本為證，且無礙上開事實之認定。故辯
    護人所指被害人己○○涉嫌販賣支票云云，顯屬無稽，不足
    採信
(五)再，辯護人稱：如附表(二)所示編號3 至6 之支票發票人欄所
    蓋用之橡皮章，因不具固定形體，非屬印章，縱蓋於支票上
    ，因不具簽名發票行為之效力，故不構成偽造有價證券，且
    編號1 、2 之支票發票人欄蓋用3 枚同名章，顯係無法兌現
    之支票云云，然辯護人所指，不惟法無明文規定，且中華民
    國銀行公會曾對有關公司簽發支票以董事長之橡皮名章代替
    圖章是否認其完成發票行為乙事釋疑，該會函覆：以支票存
    款之付款銀行，係處於受託付款人之地位，故於付款之際，
    本僅注意支票上之簽章，是否與發票人留存於印鑑卡之簽章
    相符即可，此有中華民國銀行公會75年5 月9 日全會業(二)字
    第1012號函1 紙附卷可參（附於本院卷），故不論是發票人
    欄蓋用橡皮章，或蓋用同名不同形狀之3 枚印章，均無礙其
    完成發票人之記載，辯護人所指，亦屬無據，委無足採。
(六)綜上，被告所辯係卸責之詞，不足採信，其收受贓物及偽造
    有價證券之犯行亦事證明確，洵堪認定，應依法論科。
三、按被告行為後，94年2 月2 日修正公布之刑法已於95年7 月
    1 日生效施行，其中第2 條第1 項「行為後法律有變更者，
    適用行為時之法律。但行為後之法律有利於行為人者，適用
    最有利於行為人之法律」之規定，係規範行為後法律變更所
    生新、舊法律比較適用之準據法，並非刑法實體法律，自不
    生行為後法律變更之比較適用問題，故刑法修正施行後，應
    適用該修正後之第2 條第1 項之規定，依「從舊、從輕」之
    原則比較新、舊法律之適用；又比較新舊法時，應就罪刑有
    關之共犯、未遂犯、想像競合犯、牽連犯、連續犯、結合犯
    ，以及累犯加重、自首減輕暨其他法定加減原因（如身分加
    減）與加減例等一切情形，綜其全部罪刑之結果而為比較後
    ，再適用有利於行為人之法律處斷，而不得一部割裂分別適
    用不同之新、舊法（最高法院24年上字第4634號、29年上字
    第964 號判例意旨及最高法院95年度第8 次刑事庭會議決議
    參照）。經查：
  (一)關於罰金刑：刑法第201 條第1 項偽造有價證券罪，其法定
    刑有關罰金刑部分為銀元3000元以下罰金；同法第212 條變
    造特種文書罪，其法定刑有關罰金刑部分為（銀元）300 元
    以下罰金；同法第337 條侵占脫離本人持有物之罪，其法定
    刑（銀元）500 元以下罰金；同法第349 條第1 項收受贓物
    罪，其法定刑有關罰金刑部分為（銀元）500 元以下罰金。
    查刑法分則編各罪所定罰金刑之貨幣單位原為銀元，修正前
    刑法第33條第5 款規定：「罰金：1 元（銀元）以上。」，
    而依罰金罰鍰提高標準條例規定，就72年6 月26日前修正之
    刑法部分條文罰金數額提高2至10 倍，其後修正者則不提高
    倍數，並依現行法規所定貨幣單位折算新臺幣條例規定，以
    銀元1 元折算新臺幣3 元。修正後刑法第33條第5 款規定：
    「罰金：新臺幣1000元以上，以百元計算之。」，刑法第33
    條第5 款所定罰金貨幣單位經修正為新臺幣後，刑法分則各
    罪所定罰金刑之貨幣單位亦應配合修正為新臺幣，為使刑法
    分則編各罪所定罰金之最高數額與刑法修正前趨於一致，乃
    增訂刑法施行法第1 條之1 ：「中華民國94年1 月7 日刑法
    修正施行後，刑法分則編所定罰金之貨幣單位為新臺幣。94
    年1 月7 日刑法修正時，刑法分則編未修正之條文定有罰金
    者，自94年1 月7 日刑法修正施行後，就其所定數額提高為
    30倍。但72年6 月26日至94年1 月7 日新增或修正之條文，
    就其所定數額提高為3 倍。」。從而，刑法修正後刑法分則
    編各罪所定罰金刑之最高數額，適用刑法施行法第1 條之1
    之規定後，並無不同，即對被告並無有利或不利之情形；惟
    修正後刑法第33條第5 款所定罰金刑最低數額，較之修正前
    提高，自以修正前刑法第33條第5 款規定有利於被告。
  (二)關於連續犯：修正前刑法第56條有關「連續數行為而犯同一
    之罪名者，以一罪論，但得加重其刑至二分之一」之連續犯
    規定，經修正刪除，此刪除雖非犯罪構成要件之變更，但顯
    已影響行為人刑罰之法律效果，自屬法律有變更，而刪除連
    續犯之規定後，被告所犯各罪均應依數罪併罰之規定分論併
    罰，是比較修正前、後法結果，自以適用較有利於被告之行
    為時法律即修正前法論以連續犯。
  (三)關於牽連犯：修正前刑法第55條規定：「一行為而觸犯數罪
    名者，或犯一罪而其方法或結果之行為犯他罪名者，從一重
    處斷。」，修正後已將「犯一罪而其方法或結果之行為犯他
    罪名者，從一重處斷」之牽連犯規定刪除，故依修正後之刑
    法規定，被告所犯各罪應依數罪併罰之規定分論併罰。比較
    修正前、後之法律規定，應以修正前之牽連犯規定較有利於
    被告。
  (四)關於共犯：修正前刑法第28條規定：「二人以上共同實施犯
    罪之行為者，皆為正犯。」，修正後該條規定為：「二人以
    上共同實行犯罪之行為者，皆為正犯。」，即將修正前之「
    實施」改為「實行」，原「實施」之概念，包含陰謀、預備
    、著手及實行等階段之行為，修正後僅共同實行犯罪行為始
    成立共同正犯，是修正後就共同正犯之範圍已有限縮，排除
    陰謀犯、預備犯之共同正犯，新舊法就共同正犯之範圍既因
    此有所變動，自屬犯罪後法律所有變更，而非僅屬純文字修
    正，應比較新舊法（最高法院96年度台上字第934號判決參
    照），而比較修正前後法律之規定，自以修正後之法律規定
    即僅共同實行犯罪行為始成立共同正犯，較有利於被告。
  (五)綜上，本件經綜合觀察全部罪刑比較之結果，依修正後刑法
    第2 條第1 項前段規定，適用修正前刑法第33條第5 款罰金
    刑之最低度刑之規定、第56條連續犯、第55條牽連犯之規定
    較有利於被告，而修正後刑法之相關規定，僅第28條共犯規
    定對被告較有利，綜合比較之結果，自應全部適用修正前刑
    法相關規定而為論科。
三、論罪科刑：
  (一)按刑法第337 條所謂「離本人所持有之物」，係指物之離其
    持有，非出於本人之意思者而言，故除遺失物、漂流物外，
    凡非基於持有人之意思，一時脫離其本人所持有之物均屬「
    離本人所持有之物」，查如附表(一)所示之被害人丙○○等人
    之國民身分證等物係遭不詳姓名年籍之竊賊偷取後，非因被
    害人丙○○等人之己意而輾轉流落於臺北縣淡水鎮道路上，
    則如附表(一)所示之物品顯非被害人丙○○等人遺失之物，應
    係其他離本人所持有之物，故核被告所為侵占如附表(一)所示
    丙○○等人所有之國民身分證等物之犯行，係犯刑法第337
    條侵占離本人所持有之物罪，聲請簡易判決處刑意旨認係犯
    刑法第337 條侵占遺失物罪，容有誤會，附此敘明；又被告
    變造丙○○之國民身分證並持以行使之所為，係犯刑法第21
    6 條、第212 條之行使變造特種文書罪（其變造特種文書復
    持以行使，其變造之低度行為應為高度之行使行為所吸收，
    不另論罪），其變造乙○○汽車駕駛執照，係犯刑法第212
    條之變造特種文書罪，其冒丙○○文名義至上開2 家銀行開
    戶，並填載不實開戶資料私文書持之行使之所為，及被告於
    如附附表(二)所示6 紙支票背面偽造如附表所示之背書私文書
    （丙○○之署名及印文、丁○○之署名及印文，其中丁○○
    印文部分係盜蓋）後，進而持以行使提示，均係犯同法第21
    6 條、第210 條之行使偽造私文書罪（其偽造印章、署名、
    印文、盜蓋印章之行為，均為偽造私文書之階段行為，而偽
    造私文書之低度行為，又為行使偽造私文書之高度行為所吸
    收，均不另論罪）；其明知如附表(二)所示之6 紙支票係來源
    不明之贓物仍收受之所為，係犯同法第349 條第1 項之收受
    贓物罪，其意圖供行使之用而偽造如附表(二)所示6 紙支票之
    所為，係犯同法第201 條第1 項之偽造有價證券罪（其偽造
    有價證券後進而行使之輕度行為，應為偽造有價證券之重度
    行為所吸收，亦不另論罪）。又被告於提示如附表(二)所示之
    偽造支票時，亦同時行使其上偽造之背書，故其一提示行為
    ，同時觸犯行使偽造有價證券罪及行使偽造私文書罪2 罪名
    ，為異種想像競合犯，應從一重論以行使偽造有價證券罪處
    斷，惟被告行使偽造有價證券之輕度行為，已為偽造有價證
    券之重度行為所吸收而不另論罪，已如前述，故僅論以偽造
    有價證券已足；被告同時地接續簽發被害人己○○如附表(二)
    所示之支票6 紙，並於2 、3 日內密集提示兌領（詳如(二)
    後述），其侵害之法益相同，各行為之獨立性極為薄弱，依
    一般社會健全觀念，在時間差距上難以強行分開，在刑法評
    價上，以視為數個舉動之接續施行，合為包括之一行為予以
    評價，較為合理，顯係基於單一偽造有價證券犯意下之接續
    行為，只論以單純一罪為已足（最高法院86年度台上字第32
    95號參照）；被告先後多次侵占離本人所持有之物、變造特
    種文書及多次行使變造特種文書、多次行使偽造私文書等犯
    行，時間緊接，觸犯構成要件相同之罪名，顯均係基於概括
    犯意反覆為之，均為連續犯，應分別依刑法第56條之規定論
    以一罪，並均加重其刑。被告與不詳姓名之3 名成年男子間
    ，對於上開連續行使變造特種文書罪、連續行使偽造私文書
    罪、偽造有價證券罪之犯行，具有犯意聯絡與行為分擔，均
    為共同正犯。被告利用不知情之成年篆刻師傅偽刻丙○○之
    印章，為間接正犯。
  (二)被告所犯上開數罪間之關係：
  查被告變造拾獲之丙○○國民身分證冒名開立上開台北國際
    商業銀行士東分行、華南銀行淡水分行帳戶之目的，即在提
    示兌領如附表(二)所示編號1 至4 號之4 紙支票（編號1 、2
    支票雖係向台北國際商業銀行淡水分行提示存入，惟亦係透
    過該行士東分行被告冒用丙○○名義開立之帳戶兌領）等情
    ，業據被告供承在卷，並有上開銀行帳戶之開戶及支票提示
    資料等在卷可參，已如前述。
  另參以上開冒被害人丙○○名義開立之台北國際商業銀行士
    東分行之資金往來明細（見92年度偵字第5917卷第17頁、第
    19 頁） ，可見自91年9 月18日開戶迄92年2 月12日提示如
    附表(二)所示編號1 、2 號之2 紙支票止，期間僅有3 筆資金
    往來紀錄，且均為票據提示，其中2 筆即為如附表(二)所示編
    號1 、2 號之票據提示；另被告冒被害人丙○○名義開立之
    華南銀行淡水分行帳戶，自92年2 月7 日冒名開戶後迄同年
    月10日提示如附表(二)編號3 、4 號2 紙支票止，期間亦無其
    他往來紀錄，亦有華南商業銀行淡水分行函附之客戶丙○○
    開戶資料及存款往來明細表（見92年度偵字第5917號偵查卷
    第12至14頁）在卷足參，從而，由上述被告於臺北國際商業
    銀行士東分行及華南商業銀行淡水分行冒用「丙○○」名義
    開立之帳戶，或僅供提示兌領票據之用，或於開戶後對數日
    僅即提兌領本案之支票之客觀情狀，可見被告所辯：冒名開
    戶之目的即在於兌領本案偽造之支票乙節，尚非無據。
  再被告持以開戶偽刻之「丙○○」印章雖未扣案，無從持以
    比對鑑定，惟觀之卷附如附表(二)所示編號4 之支票背面所偽
    造「丙○○」印文與被告於上開2 家銀行以「丙○○」名義
    開戶時，用偽刻之「丙○○」印章於印鑑卡上偽蓋之「丙○○」印文（見92年度偵字第5917號偵查卷第19頁、第139 頁
    ），經折角並以肉眼比對，其大小、字體相仿，應係由同一
    顆印章所蓋，故由被告以同一顆偽造印章，蓋用印文於開戶
    時留存之印鑑卡及其後提示兌領之偽簽支票背面之事實，亦
    可參證被告之目的，乃為提示兌領人使用之印鑑與帳戶所有
    人留存之印鑑求其一致。故其所言冒用丙○○名義開戶之目
    的，在於提示兌領如附表(二)所示編號1 至4 之偽造支票等語
    ，應可採信。故被告上開冒用「丙○○」名義開戶之偽造文
    書犯行，與其偽造如附表(二)所示編號1 至4 支票並持以存入
    上開銀行帳戶內提示兌領之行為，主觀上應具有目的、手段
    及方法、結果之牽連關係，應成立牽連犯。
  又如附表(二)所示編號5 、6 之偽造支票雖係向台北銀行北投
    分行透過「丁○○」之帳戶提示兌領，惟依上開卷附台北國
    際商業銀行北投分行函附支票及退票理由單，可知如附表(二)
    所示編號5 、6 偽造支票之交換及退票日期均為92年2 月11
    日，由此推知其提示之日期應係同年月10日或11日，核與編
    號1 至4 號偽造支票之提示日期（即同年月10、12日）時間
    密接，而上開支票係被害人己○○同時發現失竊，足見被告
    辯稱：如附表(二)所示之6 紙支票係同時取得乙情，應可採信
    。故如附表(二)所示之6 紙支票既係被告同時取得並偽造，而
    提示兌領之時間又緊密相連，顯係基於單一偽造有價證券犯
    意下之接續行為，只論以單純一罪為已足，已如前述，故如
    附表(二)所示編號5 、6 之偽造支票雖未使用冒名開立之帳戶
    提示兌領，仍不影響偽造有價證券與偽造私文書犯行牽連關
    係之認定。
  故被告所犯連續侵占離本人所持有之物罪、連續行使變造特
    種文書罪、連續行使偽造私文書罪、收受贓物罪、偽造有價
    證券罪數罪間，具有方法、結果之牽連關係，為牽連犯，應
    從一重論以偽造有價證券罪處斷，而被告所涉收受贓物罪及
    偽造有價證券罪（含偽造背書部分）雖未據起訴，惟因牽連
    犯裁判上一罪之關係，為起訴效力所及，本院自得併予審理
    ，附此敘明。
  (三)爰審酌被告於本案甫被查獲之際，因未能完全吐實，而暫獲
    輕判（偽造文書罪判緩刑），俟其犯行逐一被查獲時，又於
    偵查及各審級以各種不同理由規避有價證券重罪之判刑，後
    雖獲免訴判決確定，終因法理不容而經提起再審之訴，詎被
    告於再審程序不僅無任何悔意，反另編纂與歷次偵、審迴異
    之說詞，企圖再度規避刑責，足見其毫無悔意，惡性難改，
    另審酌其偽造有價證券之金額高達540 萬元，對金融秩序及
    被害人信用損害均鉅等一切情狀，量處如主文所示之刑，以
    示儆懲。至公訴人求處有期徒刑5 年，本院認尚嫌過重，併
    予敘明。
  (四)變造之丙○○國民身分證及乙○○汽車駕駛執照上被告之照
    片各一幀，為被告所有，且係供其犯罪所用之物，業據被告
    供承在卷，本應依刑法第38條第1 項第2 款之規定併予宣告
    沒收；另扣案偽刻之「丙○○」印章1 枚，不論屬於被告與
    否，本應依刑法第219 條規定沒收；扣案以丙○○名義申辦
    之華南商業銀行、台北國際商業銀行存摺各1 本及金融卡各
    1 張，係被告犯本案所得之物，本應依刑法第38條第1 項第
    3 款之規定諭知沒收，然因上開物品，業於本院93年度訴字
    第316 號判決確定時，由台灣士林地方法院檢察署檢察官執
    行沒收銷燬在案，有該署93年11月22日甲○己字第93執他字
    第1714號處分命令1 紙在卷可參（附於93年度執他字第1714
    號卷第13頁），既已沒收銷燬執行完畢，爰不再諭知宣告沒
    收；另被告在華南商業銀行及台北國際商業銀行存戶印鑑卡
    上偽造之「丙○○」署名各1 枚、偽造之「丙○○」印文各
    2 枚，不論屬於被告與否，應依刑法第219 條規定宣告沒收
    之。至於上開華南商業銀行及台北國際商業銀行之存戶印鑑
    卡，雖係被告供犯本案所用之物，惟業已交付於前開2 家銀
    行，即非被告所有，尚不在得予沒收之列，另扣押之臺北市
    銀行存摺1 本及丁○○印章1 枚，均屬被害人丁○○所有之
    物，應發還予丁○○本人，亦經台灣士林地方法院檢察署執
    行科檢察官發還在案（見同上執行卷第12頁），在此敘明。
    末查，偽造如附表(二)所示編號1 至6 之6 紙支票（含其上偽
    造背書人丙○○、丁○○之署名及印文），不問屬於犯人與
    否，均應依同法第205 條規定沒收。
據上論斷，應依刑事訴訟法第436 條、第452 條、第299 條第1
項前段，刑法第2 條第1 項前段、第201 條第1 項、第216 條、
第210 條、第212 條、第337 條、第349 條第1 項、第205 條、
第55條（想像競合部分）、第219條，修正前刑法第28條、第55
條（牽連犯部分）、第56條，刑法施行法第1 條之1 ，判決如主
文。
本案經檢察官方祥鴻到庭執行職務
中　　華　　民　　國　　96　　年　　6　　月　　20　　日
                  刑事第五庭審判長法  官  周政達
                                  法  官  汪梅芬
                                  法  官  楊迺伶
以上正本證明與原本無異。
如不服本判決，應於判決送達後10日內，向本院提出上訴狀。
                                  書記官  陳淑琪
中　　華　　民　　國　　96　　年　　6 　 月　　20　　日
附錄論罪科刑法條：
刑法第201條
意圖供行使之用，而偽造、變造公債票、公司股票或其他有價證
券者，處三年以上十年以下有期徒刑，得併科3000元以下罰金。
行使偽造、變造之公債票、公司股票或其他有價證券，或意圖供
行使之用，而收集或交付於人者，處一年以上七年以下有期徒刑
，得併科3000元以下罰金。
刑法第210條
偽造、變造私文書，足以生損害於公眾或他人者，處五年以下有
期徒刑。
刑法第212條
偽造、變造護照、旅券、免許證、特許證及關於品行、能力服務
或其他相類之證書、介紹書，足以生損害於公眾或他人者，處一
年以下有期徒刑、拘役或三百元以下罰金。
刑法第216條
行使第210 條至第215 條之文書者，依偽造、變造文書或登載不
實事項或使登載不實事項之規定處斷。
刑法第337條
意圖為自己或第三人不法之所有，而侵占遺失物、漂流物或其他
離本人所持有之物者，處五百元以下罰金。
刑法第349條
收受贓物者，處三年以下有期徒刑、拘役或五百元以下罰金。
搬運、寄藏、故買贓物或為牙保者，處五年以下有期徒刑、拘役
或科或併科一千元以下罰金。
因贓物變得之財物，以贓物論。
附表(一)：
┌───┬───────┬───┬────────────┬─────┐
│ 編 號│ 侵占所得物品 │ 數量 │  侵  占  時  間        │  所有人  │
├───┼───────┼───┼────────────┼─────┤
│  一  │ 國民身分證   │ 一張 │九十一年九月某日        │ 丙○○   │
├───┼───────┼───┼────────────┼─────┤
│  二  │ 駕駛執照     │ 一張 │九十一年九月初          │ 乙○○   │
├───┼───────┼───┼────────────┼─────┤
│  三  │台北市銀行存摺│ 一本 │九十一年十月            │ 丁○○   │
├───┼───────┼───┼────────────┼─────┤
│  四  │印章          │ 一枚 │九十一年十月            │ 丁○○   │
├───┼───────┼───┼────────────┼─────┤
│  五  │鑰匙          │ 二把 │九十一年八月某日        │ 陳永盛   │
├───┼───────┼───┼────────────┼─────┤
│  六  │鑰匙          │ 一把 │九十一年九月二十七日    │ 簡偉凱   │
├───┼───────┼───┼────────────┼─────┤
│  七  │鑰匙          │ 一把 │九十一年九月二十七日    │ 胡進志   │
├───┼───────┼───┼────────────┼─────┤
│  八  │鑰匙          │ 一把 │九十一年九月二十七日    │ 呂國榮   │
├───┼───────┼───┼────────────┼─────┤
│  九  │鑰匙          │ 一把 │九十一年十一月中旬      │ 林慧玲   │
├───┼───────┼───┼────────────┼─────┤
│  十  │鑰匙          │ 二把 │九十一年十二月十八日    │ 鄭世敏   │
├───┼───────┼───┼────────────┼─────┤
│ 十一 │鑰匙          │ 一把 │九十一年九、十月間      │ 張耀聰   │
├───┼───────┼───┼────────────┼─────┤
│ 十二 │鑰匙          │ 三把 │九十一年九月二十三日    │ 吳定遠   │
├───┴───────┼───┼────────────┼─────┤
│ 十三 │鑰匙          │ 一把 │九十一年十一月          │ 吳佩軒   │
├───┼───────┼───┼────────────┼─────┤
│ 十四 │鑰匙          │ 一把 │九十一年十月            │ 張家蕙   │
├───┼───────┼───┼────────────┼─────┤
│ 十五 │鑰匙          │ 一把 │九十二年一月十三日      │ 李宜玲   │
├───┼───────┼───┼────────────┼─────┤
│ 十六 │慶豐銀行信用卡│ 一張 │九十二年一月初          │ 劉似蓉   │
├───┼───────┼───┼────────────┼─────┤
│ 十七 │郵局金融卡    │ 一張 │九十二年一月初          │ 劉似蓉   │
├───┼───────┼───┼────────────┼─────┤
│ 十八 │印章          │ 一枚 │九十二年一月初          │ 劉似蓉   │
├───┼───────┼───┼────────────┼─────┤
│ 十九 │車號ＥＤＦ∣九│一張  │九十一年十一月          │ 許綾娥   │
│      │八九號機車行照│      │                        │          │
└───┴───────┴───┴────────────┴─────┘
附表(二)：
┌─────┬───┬───┬───┬───┬───┬───┐
│ 編    號 │   1  │   2  │   3  │   4  │   5  │   6  │
├─────┼───┴───┼───┴───┴───┴───┤
│ 付款銀行 │   華南銀行   │           台北縣             │
│          │   淡水分行   │         淡水鎮農會           │
├─────┼───┬───┼───┬───┬───┬───┤
│ 票    號 │DC355 │DC355 │FA072 │FA072 │FA072 │FA072 │
│          │ 7349 │ 7350 │ 7856 │ 7866 │ 7858 │ 7864 │
├─────┼───┼───┼───┼───┼───┼───┤
│ 發 票 人 │盧汝貞│盧汝貞│己○○│己○○│己○○│己○○│
├─────┼───┼───┼───┼───┼───┼───┤
│ 發 票 日 │91.   │92.   │91.   │ 91.  │92.   │92.   │
│          │11.29.│ 1.1. │11.11.│ 12.2.│ 1.10.│ 1.9  │
├─────┼───┼───┼───┼───┼───┼───┤
│ 金    額 │90萬元│90萬元│90萬元│90萬元│90萬元│90萬元│
│          │      │      │      │      │      │      │
├─────┼───┼───┼───┼───┼───┼───┤
│ 受 款 人 │丙○○│丙○○│丙○○│丙○○│丁○○│丁○○│
├─────┼───┼───┼───┼───┼───┼───┤
│ 提 示 日 │92.   │92.   │92.   │92.   │92.   │92.   │
│          │ 2.12.│ 2.12.│ 2.10.│ 2.10.│2.10  │2.10  │
│          │      │      │      │      │或11  │或11  │
├─────┼───┼───┼───┼───┼───┼───┤
│ 提示銀行 │存入台│同左  │華南銀│同左  │台北銀│同左  │
│          │北國際│      │行淡水│      │行北投│      │
│          │銀行淡│      │分行  │      │分行  │      │
│          │水分行│      │      │      │      │      │
├─────┼───┼───┼───┼───┼───┼───┤
│ 退 票 日 │92.   │92.   │92.   │92.   │92.   │92.   │
│          │2.13  │2.13  │2.10  │2.10  │2.11  │2.11  │
├─────┼───┼───┼───┼───┼───┼───┤
│ 偽造之印 │偽造陳│偽造陳│偽造陳│偽造陳│偽造陳│偽造陳│
│ 文或署名 │文慶署│文慶署│文慶署│文慶署│立德印│立德署│
│          │名一枚│名一枚│名一枚│名及印│文二枚│名一枚│
│          │      │      │      │文各一│      │      │
│          │      │      │      │枚    │      │      │
└─────┴───┴───┴───┴───┴───┴───┘
